臺灣桃園地方法院行政訴訟判決　
111年度交字第258號
                                    111年12月6日辯論終結
原      告  郭彥丞  

被      告  桃園市政府交通事件裁決處
                      設桃園市○○區○○路00號7至8樓
代  表  人  張丞邦    住同上
訴訟代理人  黃一鳴律師
複代理人    賴佳郁律師
上列當事人間交通裁決事件，原告不服被告民國111年5月13日桃
交裁罰字第58-D79A62215號裁決，提起行政訴訟，本院判決如下
：
    主  文
原告之訴駁回。
訴訟費用新臺幣參佰元由原告負擔。
    事實及理由
壹、程序部分
一、本件原告經合法通知，無正當理由，未於言詞辯論期日到場
    ，依行政訴訟法第236條、第218條等規定準用民事訴訟法第
    385條第1項前段、第386條等規定，且無民事訴訟法第386 
    條所列各款情形，爰依被告之聲請，由其一造辯論而為判決
    。
貳、實體部分
一、事實概要：原告於民國111年3月11日19時10分許，騎乘車牌
    號碼000-000號普通重型機車（下稱系爭機車），行經桃園
    市○○區○○路0段000號前與訴外人楊宜珊騎乘之MGF-0086普通
    重型機車（下稱A車）發生碰撞，致楊宜珊受傷，經桃園市
    政府警察局龜山分局（下稱舉發機關）龜山交通分隊員警到
    場處理後，於111年4月30日依職權以掌電字第D79A62215號
    舉發違反道路交通管理事件通知單對原告舉發其違反道路交
    通管理處罰條例（下稱道交條例）第61條第3項規定，並載
    明應於111年6月14日前到案。嗣原告於111年5月16日到案陳
    述意見。被告於111年5月13日仍認原告於上開時、地有「違
    反道路交通安全規則肇事致人受傷」違規事實明確，乃依道
    交條例第61條第3項規定，以桃交裁罰字第58-D79A62215號
    裁決書（下稱原處分）裁處原告記違規點數3點。原處分於1
    11年5月19日送達原告。原告不服原處分，於111年5月30日
    向本院提起本件行政訴訟。
二、原告起訴主張：A車未依標線規定行駛，向左偏入系爭機車
    所在之快車道，未禮讓直行車先行，原告發現後閃避，已充
    分注意車前狀況等語。並聲明：原處分撤銷。
三、被告則以：
  ㈠按道交條例第61條第3項前段規定：「汽車駕駛人，駕駛汽車
    違反道路交通安全規則、第三十三條之管制規則，因而肇事
    致人受傷者，記違規點數三點」。復按道路交通安全規則第
    101條第1項第5款規定：「汽車超車時，應依下列規定：五
    、前行車減速靠邊或以手勢或亮右方向燈表示允讓後，後行
    車始得超越。超越時應顯示左方向燈並於前車左側保持半公
    尺以上之間隔超過，行至安全距離後，再顯示右方向燈駛入
    原行路線。」。末按違反道路交通管理事件統一裁罰基準及
    處理細則第10條第1項規定：「交通勤務警察或依法令執行
    交通稽查任務人員，對於違反道路交通管理事件之稽查，應
    認真執行；其有不服稽查而逃逸之人、車，得追蹤稽查之。
    」、第2項第4款規定：「前項稽查，查獲違反道路交通管理
    事件之舉發方式如下：四、肇事舉發：發生道路交通事故，
    肇事原因或肇事責任不明，經分析研判或鑑定後，確認有違
    反本條例行為之舉發。」。
  ㈡依舉發機關111年6月9日桃警交大安字第1110011742號函略以
    ：「…經審視本案事故資料及監視影像畫面，郭君騎乘普通
    重型機車，沿萬壽路二段外側車道直行往桃園方向行駛，與
    同車道之對造於事故地點發生交通事故，造成對造騎士受傷
    ，初步分析郭君肇事原因為『超越前車應注意車前狀況及兩
    車並行之間隔、肇事致人受傷』，對造當事人為『向左偏行疏
    忽』，本大隊依規定通知龜山分局舉發事故當事人違規，尚
    無違誤…」。系爭車輛因有「違反道路交通安全規則肇事致
    人受傷」之情，該當道交條例第61條第3項規定所定要件，
    原處分並無違誤等語置辯。並聲明：原告之訴駁回。
四、本院之判斷：
  ㈠按「汽車行駛時，駕駛人應注意車前狀況及兩車並行之間隔
    ，並隨時採取必要之安全措施，不得在道路上蛇行，或以其
    他危險方式駕車。」、「汽車超車時，應依下列規定：五、
    前行車減速靠邊或以手勢或亮右方向燈表示允讓後，後行車
    始得超越。超越時應顯示左方向燈並於前車左側保持半公尺
    以上之間隔超過，行至安全距離後，再顯示右方向燈駛入原
    行路線。」」、「汽車駕駛人，駕駛汽車違反道路交通安全
    規則、第33條之管制規則，因而肇事致人受傷者，記違規點
    數3點；致人重傷者，吊扣其駕駛執照3個月至6個月。」道
    路交通安全規則第94條第3項、第101條第1項第5款、道交條
    例第63條第3項分別定有明文。
  ㈡本院於言詞辯論期日勘驗卷附採證光碟之結果略以：「影像
    為道路固定式監視器畫面，日期為『03/11/2022』，當時為夜
    間，路況與天候均良好，該路段同向有內外側快車道，外側
    車道右側並有一道慢車道。於『19：08：11』時，訴外人騎乘
    之白色機車（下稱A車），在外側車道上沿快慢車道分隔線
    直行，其左後方約1公尺處為穿著橘色外套之原告騎乘銀色
    機車（下稱系爭機車），二車先後在外側車道行駛。於『19
    ：08：13』時，系爭機車加速至與A車併行，1秒後系爭機車
    超越A車不到半個車身，系爭機車即稍向右偏，A車突然往左
    傾倒並在路面上滑行，路面並冒出大量火花，訴外人在外側
    車道路面倒地不起，系爭機車於前方20公尺處靠邊暫停再返
    回事故現場。」，上開勘驗內容，業經本院當庭製作勘驗筆
    錄並命被告表示意見在卷可參（見本院卷第118至119頁) 。
  ㈢依勘驗結果所呈，顯示楊宜珊機車原行駛在原告機車前方，
    沿龜山區萬壽路2段外側車道往桃園方向行駛，原告駕駛系
    爭機車在同一車道並自左後方超越A車時，並未依規定保持
    適當之間隔（見本院卷第75頁），並於超車後往右偏移，侵
    入A車之動線，乃致兩車發生碰撞事故並導致楊宜珊摔車受
    傷，原告稱係楊宜珊從慢車道切入原告行駛之車道云云，尚
    非可採。且原告係合法持有駕駛執照之成年駕駛人，對於上
    開規定自應知悉並有遵守之能力，其顯有應注意、能注意而
    不注意之過失，楊宜珊因本件事故受傷之結果，與原告上開
    過失具有相當因果關係，即構成道交條例第61條第3項之違
    規，被告依道交條例第61條第3項裁處，即無違誤。至事故
    雙方肇責比例分配及民事賠償責任為何，不影響本件違規事
    實之認定，爰不予贅述，附此敘明。
 五、綜上所述，原告於前揭時、地確有違反道路交通安全規則
     並致使楊宜珊因事故受傷之違規行為，事證明確。被告依
     道交條例第61條第3項規定，裁處原告記違規點數3點，核
     無違誤。原告訴請撤銷原處分為無理由，應予駁回。
六、本件事證已臻明確，兩造其餘攻擊、防禦方法及所提證據，
    經核均與判決結果不生影響，爰不一一論列，併此敘明。
七、本件訴訟費用額確定為第一審裁判費300 元，爰依行政訴訟
    法第98條第1 項規定，由敗訴之原告負擔。
中　　華　　民　　國　　111 　年　　12　　月　　16　　日
                  行政訴訟庭　法　官　徐  培  元
上為正本係照原本作成。
如不服本判決，應於判決送達後20日內，向本院提出上訴狀並表
明上訴理由（原判決所違背之法令及其具體內容或依訴訟資料可
認為原判決有違背法令之具體事實），其未載明上訴理由者，應
於提出上訴後20日內向本院補提理由書（上訴狀及上訴理由書均
須按他造人數附繕本，如未按期補提上訴理由書，則逕予駁回上
訴），並應繳納上訴裁判費新臺幣750元。
中　　華　　民　　國　　111 　年　　12　　月　　16　　日
                              書記官  吳  文  彤